臺灣高雄地方法院民事裁定　　　　　　　　95年度抗字第247號
抗　告　人　戊○○
抗　告　人　乙○
抗　告　人　丙○○
抗　告　人　甲○○
相　對　人　丁○○
上列抗告人因與相對人間本票裁定事件，對於中華民國95年3 月
20日臺灣高雄地方法院高雄簡易庭95年度票字第5923號裁定提起
抗告，本院裁定如下：
    主  文
抗告駁回。
抗告程序費用新台幣壹仟元由抗告人戊○○負擔，新台幣壹仟元
由抗告人乙○、丙○○、甲○○負擔。
    理  由
一、戊○○抗告意旨略以：該本票係因參加何耀濱發起之互助會
    ，標得互助會時所簽發，當時約明俟會首交付會款後，再授
    權填載到期日，會首未交付會款，其未授權填載到期日，無
    庸負發票責任；乙○、丙○○、甲○○抗告意旨略以：本件
    本票形式上均係發票人個別簽發，原裁定誤認為共同簽發，
    且原裁定附表編號19至24之本票均屬他人偽造，非抗告人簽
    發。
二、按執票人向本票發票人行使追索權時，得聲請法院裁定後強
    制執行，票據法第123 條定有明文。又本票執票人依上開法
    條之規定，聲請法院裁定許可強制執行，係屬非訟事件，此
    項聲請之裁定及抗告法院之裁定，僅依非訟案件程序，以審
    查強制執行許可與否，並無確定實體上法律關係存否之效力
    ，如發票人就票據債務之存否有爭執時，應由發票人提起確
    認之訴，以資解決，亦有最高法院57年台抗字第76號判例可
    資參照。而相對人主張：其執有抗告人戊○○、乙○、丙○○、甲○○簽發，如原裁定所示之本票各2 張，並記載免除
    作成拒絕證書，屆期提示未獲付款，依票據法第123 條聲請
    裁定許可強制執行等情，業已提出本票為證，原裁定予以准
    許，即無不合。而抗告人戊○○、乙○、丙○○、甲○○所
    辯未填載到期日、本票係偽造等，均屬實體上爭執，依上開
    最高法院判例意旨，應由抗告人另行提起訴訟，以資解決，
    尚非本件非訟程序所得加以審究。
三、次按判決如有誤寫、誤算或其他類此之顯然錯誤者，法院得
    依聲請或依職權以裁定更正，上開判決錯誤之更正規定於裁
    定亦有準用，民事訴訟法第239 條、第232 條第1 項前段定
    有明文。而本件之本票均係個人單獨簽發，有本票影本附卷
    可稽，且原裁定主文及理由關於本票「共同簽發」之記載，
    與附表所示各本票均係單獨簽發之記載不同，由形式觀之即
    知有誤寫之顯然錯誤，然上開錯誤業由原審於95年11月17日
    ，依上開規定裁定予以更正，並送達抗告人，有更正之裁定
    及送達證書在卷可稽，上開錯誤既經原審裁定予以更正，則
    抗告人乙○、丙○○、甲○○所為誤載「共同簽發」之所辯
    ，亦無理由。
四、據上論結，本件抗告為無理由，依非訟事件法第46條、第21
    條第2 項、第24條第1 項，民事訴訟法第495 條之1 第1項
    、第449 條第1 項、第78條，裁定如主文。
中　　華　　民　　國　　96　　年　　1 　　月　　12　　日
                  民事第一庭    審判長法　官　陳嘉惠
                                      法　官　廖純卿
                                      法　官　鄭峻明
以上正本證明與原本無異。
如不服本裁定應於送達後10日內向本院提出再抗告狀，並繳納再
抗告費新台幣1000元。再為抗告應以適用法規顯有錯誤為理由，
並經本院之許可，該許可以原裁定所涉及之法律見解具有原則上
重要性者為限。
中　　華　　民　　國　　96　　年　　1 　　月　　12　　日
                                      書記官　鍾淑美
